---
title: "EDA"
output: html_document
date: "2024-10-23"
---
# 3. EDA.

## 3.1 Bảng tổng hợp dữ liệu.

```{r}
summary(data)
```

## 3.2 Xử lí dữ liệu.

### 3.2.1 Kiểm tra tổng thể dữ liệu.

```{r}
# Hàm để lấy thông tin dữ liệu bao gồm loại dữ liệu, giá trị duy nhất, và giá trị null
datainfo <- function(data) {
  # Tạo một khung dữ liệu để lưu trữ thông tin
  temp_ps <- data.frame(matrix(ncol = 6, nrow = ncol(data)))
  colnames(temp_ps) <- c("Column_Name", "DataType", "Non_null_Values", "Unique_Values", "NaN_Values_Percentage", "Duplicates")
  
  # Điền thông tin vào khung dữ liệu
  temp_ps$Column_Name <- colnames(data)  # Lấy tên các cột
  temp_ps$DataType <- sapply(data, class)  
  # Lấy loại dữ liệu sử dụng sapply
  temp_ps$Non_null_Values <- sapply(data, function(x) sum(!is.na(x)))  
  # Đếm số giá trị không null sử dụng sapply và is.na
  temp_ps$Unique_Values <- sapply(data, function(x) length(unique(na.omit(x))))  
  # Đếm số giá trị duy nhất loại bỏ các giá trị NA
  temp_ps$NaN_Values <- sapply(data, function(x) sum(is.na(x)))  
  # Đếm số giá trị null sử dụng sapply và is.na
  temp_ps$NaN_Values_Percentage <- (temp_ps$NaN_Values / nrow(data)) * 100  
  # Tính tỷ lệ phần trăm của các giá trị null
  
  # Đếm số lượng bản ghi bị trùng lặp trong dữ liệu
  temp_ps$Duplicates <- sum(duplicated(data))
  
  # Trả về khung dữ liệu chứa thông tin
  return(temp_ps)
}
data_info <- datainfo(data)
print(data_info)
```

=\> Bộ dữ liệu không chứa NaN

### 3.2.2 Kiểm tra hàm functioning_day với rented_bike_coun

```{r}
result <- data %>%
  group_by(functioning_day) %>%
  summarise(rented_bike_count = sum(rented_bike_count, na.rm = TRUE)) %>%
  arrange(desc(rented_bike_count)) %>%
  ungroup()
print(result)
```

```{r}
summary(factor(data$functioning_day))
```

=\> **Nhận xét**: Theo thống kê tóm tắt của Working_day, có 295 ngày không hoạt động trong tập dữ liệu.
Những ngày này sẽ không có số lượng xe đạp vì không thể thuê.
Do đó, các điểm dữ liệu của ngày không hoạt động sẽ bị xóa khỏi tập dữ liệu vì điều này không liên quan đến mục đích của bài toán.
Tập dữ liệu hiện còn lại 8465 điểm dữ liệu.

```{r}
data <- data %>%
  filter(functioning_day != "No") %>% dplyr::select(-functioning_day)
```

### 3.2.3 Chuyển đổi kiểu dữ liệu cho các biến holiday, seasons.

```{r}
  data <- data |> mutate(
  holiday = as.factor(holiday),
  seasons = as.factor(seasons)
)
```

### 3.2.4 Tách thời gian thành ngày, tháng, năm và thêm cột ngày trong tuần.

```{r}
data <- data %>%
  mutate(
    Date = dmy(date),  
    # Chuyển đổi cột 'date' sang định dạng ngày tháng
    year = year(Date),
    month = month(Date),
    day = day(Date)
  )
# Loại bỏ cột 'Date'
data <- subset(data, select = -c(Date))
# Tạo cột day bằng cách kết hợp year, month và day
data$full_date <- as.Date(with(data, paste(year, month, day, sep = "-")), format = "%Y-%m-%d")

# Thêm cột day_of_week dựa trên cột full_date
data$day_of_week <- weekdays(data$full_date)

# Loại bỏ cột 'full_date'
data <- subset(data, select = -c(full_date))

# Hiển thị kết quả
print(head(data))
```

## 3.3 Trực quan dữ liệu.

### 3.3.1 Vẽ biểu đồ boxplot nhằm xem xét phân phối của số lượng xe đạp được thuê (rented_bike_count) vào từng giờ trong ngày (hour)

```{r}
# Vẽ biểu đồ boxplot
boxplot(data$rented_bike_count ~ data$hour, 
        xlab = "Hours", 
        ylab = "Bike Count",
        col = rainbow(length(unique(data$hour))))  
```

Biểu đồ ở trên cho thấy số lượng xe đạp được thuê thay đổi theo giờ.
Dễ dàng nhận thấy từ biểu đồ rằng nhiều xe đạp được thuê nhất từ 7 giờ sáng đến 9 giờ sáng.
Sau đó, số lượng xe thuê duy trì tương đối ổn định cho đến 15:00 chiều và bắt đầu tăng trở lại sau 15:00 chiều.

### 3.3.2 Vẽ biểu đồ thanh cho số lượng xe đạp thuê theo ngày trong tuần.

```{r}
# Biểu đồ thanh cho số lượng xe đạp thuê theo ngày trong tuần 
ggplot(data, aes(x = day_of_week, y = rented_bike_count, fill = day_of_week)) +
  geom_bar(stat = "identity", color = "#7AC5CD") +
  labs(
    title = "Số lượng xe đạp thuê theo ngày trong tuần",
    x = "Ngày trong tuần",
    y = "Số lượng xe đạp thuê"
  ) +
  theme_minimal() +
  theme(
    plot.title = element_text(size = 14, face = "bold", hjust = 0.5),
    axis.title.x = element_text(size = 12, face = "bold"),
    axis.title.y = element_text(size = 12, face = "bold"),
    axis.text.x = element_text(size = 10),
    axis.text.y = element_text(size = 10),
    legend.position = "none"
  ) + scale_fill_brewer(palette = "Set3") 
```

### 3.3.3 Vẽ biểu đồ boxplot cho số lượng xe đạp thuê theo tháng trong năm.

```{r}
# Vẽ biểu đồ boxplot
boxplot(data$rented_bike_count ~ data$month, 
        xlab = "Month", 
        ylab = "Bike Count",
        col = rainbow(length(unique(data$month)))) 
```

**=\> Nhận xét:** Qua biểu đồ ta thấy tháng 6 là tháng có số lượng xe đạp thuê cao nhất, trong khi tháng 1 và tháng 12 là các tháng có số lượng xe đạp thuê thấp nhất.

### 3.3.4 Vẽ biểu đồ boxplot cho số lượng xe đạp thuê theo mùa.

```{r}
# Vẽ biểu đồ boxplot
boxplot(data$rented_bike_count ~ data$seasons, 
        xlab = "Hours", 
        ylab = "Bike Count",
        col = rainbow(length(unique(data$hour))))  
```

=\> **Nhận xét**: Ta có thể thấy rằng trong những thời điểm thời tiết tốt hơn như mùa hè, mọi người thường thích đạp xe hơn và vào mùa đông xe đạp được thuê với giá thấp nhất với số lượng nhu cầu thấp hơn 500 chiếc.
Điều này có thể là do thời tiết lạnh cũng như tuyết trong mùa đông.
Có một số ngoại lệ với mật độ cao hơn các mùa còn lại khi nhu cầu xe đạp trong Mùa đông là trên 500.
Đây có thể là một số lý do cơ bản chẳng hạn như ngày có thời tiết tốt hơn những ngày khác trong mùa đông.
+ Vào mùa thu, nhu cầu xe đạp cao hơn mùa xuân mặc dù chúng tôi dự kiến nhu cầu vào mùa xuân sẽ cao hơn mùa thu.
Điều này có thể là do mùa Xuân có nhiều ngày mưa hơn mùa Thu.

Việc sử dụng xe đạp cao nhất vào mùa thu và mùa xuân, với trung vị và sự biến đổi tương tự nhau.
Mùa hè có trung vị thấp hơn nhưng sự biến đổi số lượng xe đạp cao hơn.
Mùa đông cho thấy việc sử dụng xe đạp thấp nhất với sự biến đổi ít nhất.

### 3.3.5 Vẽ biểu đồ boxplot cho số lượng xe đạp thuê theo ngày lễ.

```{r}
# Vẽ biểu đồ boxplot
boxplot(data$rented_bike_count ~ data$holiday, 
        xlab = "Hours", 
        ylab = "Bike Count",
        col = rainbow(length(unique(data$hour))))  
```

=\> **Nhận xét**: Ta có thấy rằng nhu cầu về xe đạp cao hơn vào những ngày không phải ngày nghỉ lễ, điều đó có nghĩa là hầu hết người dùng có thể thuê xe đạp vì những lý do khác ngoài mục đích giải trí.

### 3.3.6 Vẽ biểu đồ boxplot cho số lượng xe đạp thuê theo ngày trong tuần phân loại ngày lễ.

```{r}
ggplot(data, aes(x = day_of_week, y = rented_bike_count, fill = holiday)) +
  geom_boxplot() +
  labs(title = "Số lượng xe đạp thuê theo ngày trong tuần và tình trạng ngày lễ",
       x = "Ngày trong tuần",
       y = "Số lượng xe đạp thuê") +
  theme_minimal() +
  theme(axis.text.x = element_text(angle = 45, hjust = 1))

```

**=\> Nhận xét:**

-   Biểu đồ cho thấy số lượng xe đạp thuê vào các ngày lễ cuối tuần thường cao hơn so với ngày cuối tuần  không phải ngày lễ .
    Ngày cuối tuần (thứ Bảy và Chủ Nhật) thường có nhiều hoạt động giải trí và du lịch, do đó, số lượng xe đạp thuê vào các ngày này cao và biến động lớn.

-   Nếu một ngày lễ rơi vào cuối tuần, có thể tăng cường thêm hoạt động ngoài trời, dẫn đến số lượng xe đạp thuê cao hơn

-   Ta cũng có thể thấy thứ Ba và thứ Tư là những ngày làm việc trong tuần.
    Khi ngày lễ trùng vào những ngày này, nhiều người có thể sử dụng thời gian nghỉ để tham gia các hoạt động ngoài trời, du lịch ngắn ngày hoặc đơn giản là thư giãn =\> sử dụng xe đạp tương đối lớn.

### 3.3.7 Biểu đồ tất cả các biến định lượng so với số lượng xe đạp thuê.

```{r}
multi.scatter <- function(data, target) {
  # Initialize an empty list to store plots
  plots <- list()

  # Loop through each numeric variable
  for (col in names(data)) {
    # Check if current variable is numeric and not the target variable
    if (is.numeric(data[[col]]) && col != target) {
      # Create scatter plot
      scatter_plot <- ggplot(data, aes_string(x = col, y = target)) +
        geom_point(size = 2, color = "blue") +
        ggtitle(paste(col, "vs.", target)) +
        theme_minimal()

      # Add the plot to the list
      plots[[col]] <- scatter_plot
    }
  }

  # Arrange plots in a grid
  grid.arrange(grobs = plots, ncol = 3)  # Adjust ncol as needed

  # Return the list of plots (optional)
  return(plots)
}

# Call the function with numeric columns and target variable
multi.scatter(data, "rented_bike_count")
```

=\> Nhận xét: Hầu hết tất cả các định lượng thể hiện thông tin môi trường bên ngoài điều chỉ là tuyến tính yếu, ngoài ra còn có độc lập tuyến tính.

### 3.3.8 Correlation Matrix

```{r}
numeric_data <- data[, sapply(data, is.numeric)]
correlation_matrix <- cor(numeric_data)

# Load the corrplot package
library(corrplot)

# Plot the correlation matrix
corrplot(correlation_matrix, method = "shade",tl.cex = 0.5)
```

```{r}
# Function to create histograms
multi.hist <- function(data) {
  # Initialize an empty list to store plots
  plots <- list()
  
  # Loop through each numeric variable
  for (col in names(data)) {
    # Create histogram plot
    hist_plot <- ggplot(data, aes_string(x = col)) +
      geom_histogram(fill = "skyblue", color = "black", bins = 20) +  # Customize fill and color
      ggtitle(paste("Histogram of", col)) +
      theme_minimal()
    
    # Add the plot to the list
    plots[[col]] <- hist_plot
  }
  
  # Arrange plots in a grid
  grid.arrange(grobs = plots, ncol = 3)  # Adjust ncol as needed
  
  # Return the list of plots (optional)
  return(plots)
}

# Call the function with numeric columns of 'bike'
multi.hist(data[, sapply(data, is.numeric)])
```

**=\> Nhận xét:** các thuộc tính không tuân theo phân phối chuẩn.

## 3.4 Bảng Tổng hợp theo Giờ trong Ngày

```{r}
summary_hour <- data %>%
  group_by(hour) %>%
  summarize(
    total_bike_count = sum(rented_bike_count),
    mean_bike_count = mean(rented_bike_count),
    median_bike_count = median(rented_bike_count),
    max_bike_count = max(rented_bike_count),
    min_bike_count = min(rented_bike_count)
  )
print(summary_hour)
```

=\> **Nhận xét**: Bảng cho biết tổng số, trung bình, trung vị, giá trị lớn nhất và nhỏ nhất của số lượng xe đạp thuê theo từng giờ trong ngày.
Giúp xác định giờ cao điểm và giờ thấp điểm.

### 3.4.1 Bảng Tổng hợp theo Ngày trong Tuần

```{r}
data$day_of_week <- weekdays(as.Date(data$date, format="%d/%m/%Y"))

summary_day_of_week <- data %>%
  group_by(day_of_week) %>%
  summarize(
    total_bike_count = sum(rented_bike_count),
    mean_bike_count = mean(rented_bike_count),
    median_bike_count = median(rented_bike_count),
    max_bike_count = max(rented_bike_count),
    min_bike_count = min(rented_bike_count)
  )

print(summary_day_of_week)

```

=\> Kết quả sẽ cho thấy sự khác biệt về nhu cầu thuê xe đạp giữa các ngày trong tuần.

### 3.4.2 Bảng Tổng hợp theo Mùa

```{r}
summary_season <- data %>%
  group_by(seasons) %>%
  summarize(
    total_bike_count = sum(rented_bike_count),
    mean_bike_count = mean(rented_bike_count),
    median_bike_count = median(rented_bike_count),
    max_bike_count = max(rented_bike_count),
    min_bike_count = min(rented_bike_count)
  )

print(summary_season)
```

=\> Kết quả sẽ cho thấy sự khác biệt về nhu cầu thuê xe đạp giữa các mùa.
Ví dụ, mùa hè có thể có nhu cầu cao hơn mùa đông.

### 3.4.3 Bảng Tổng hợp theo Ngày Lễ

```{r}
summary_holiday <- data %>%
  group_by(holiday) %>%
  summarize(
    total_bike_count = sum(rented_bike_count),
    mean_bike_count = mean(rented_bike_count),
    median_bike_count = median(rented_bike_count),
    max_bike_count = max(rented_bike_count),
    min_bike_count = min(rented_bike_count)
  )

print(summary_holiday)

```

Kết quả sẽ cho thấy sự khác biệt về nhu cầu thuê xe đạp giữa các ngày lễ và ngày thường.

### 3.4.4 Bảng Tổng hợp theo Nhiệt độ

```{r}
data$temp_range <- cut(data$temperature_c, breaks = seq(floor(min(data$temperature_c)), ceiling(max(data$temperature_c)), by = 5))

summary_temp <- data %>%
  group_by(temp_range) %>%
  summarize(
    total_bike_count = sum(rented_bike_count),
    mean_bike_count = mean(rented_bike_count),
    median_bike_count = median(rented_bike_count),
    max_bike_count = max(rented_bike_count),
    min_bike_count = min(rented_bike_count)
  )
data <- data |> dplyr::select(-temp_range)
print(summary_temp)

```

Kết quả sẽ cho thấy mối quan hệ giữa nhiệt độ và số lượng xe đạp thuê.
Điều này có thể giúp dự đoán nhu cầu thuê xe đạp dựa trên dự báo thời tiết.

=\> Những bảng tổng hợp và biểu đồ này sẽ cung cấp cái nhìn tổng quan và chi tiết về các yếu tố ảnh hưởng đến nhu cầu thuê xe đạp, giúp đưa ra các quyết định quản lý và phát triển dịch vụ hiệu quả hơn.
