---
title: "R Notebook"
output: html_notebook
---
# 5. A/B Testing

## 5.1 Phân loại dữ liệu thành hai nhóm: Holiday và No Holiday

```{r}
ggplot(data, aes(x = holiday, y = rented_bike_count, fill = holiday)) +
  geom_violin() +
  geom_boxplot(width = 0.15) +
  scale_fill_manual(breaks = c("Holiday", "No Holiday"),
                    values = c("forestgreen", "skyblue")) +
  labs(x = "Holiday", y = "Rented Bike Count") +
  theme_bw() +
  theme(legend.position = "none")

```

**Nhóm A:** Dữ liệu vào các ngày không phải là ngày nghỉ lễ.

**Nhóm B:** Dữ liệu vào các ngày nghỉ lễ.

Thông qua bảng tổng hợp và biểu đổ violin, một giả định có thể là “Số lượng sử dụng xe đạp vào những ngày No Holiday là nhiều hơn những ngày Holiday”.

Do đó, ta cần kiểm chứng giả thuyết và đối thuyết sau:

-   Giả thuyết: µA = µB

-   Đối thuyết: µA \< µB

```{r}
summary_data <- data %>%
  group_by(holiday) %>%
  summarise(
    n = n(),
    mean_rented_bike_count = mean(rented_bike_count, na.rm = TRUE),
    sd_rented_bike_count = sd(rented_bike_count, na.rm = TRUE)
  )
print(summary_data)
```

```{r}
perm_fun <- function(x, nA, nB, R) {
n <- nA + nB
mean_diff <- numeric(R)
for (i in 1:R){
idx_a <- sample(x = 1:n, size = nA)
idx_b <- setdiff(x = 1:n, y = idx_a)
mean_diff[i] <- mean(x[idx_a]) - mean(x[idx_b])
}
return(mean_diff)
}
set.seed(42)
diff_mean_perm <- perm_fun(data$rented_bike_count, nA = 8328 , nB = 432  , R = 10000)
mean_a <- mean(data$rented_bike_count[data$holiday == 'Holiday'])
mean_b <- mean(data$rented_bike_count [data$holiday == 'No Holiday'])
mean(diff_mean_perm < (mean_a - mean_b))

```

Với mức ý nghĩa α = 0, kết quả cho thấy Giả thuyết là không thể bị bác bỏ.
Do đó, số lượng sử dụng xe đối với những ngày No Holiday nhiều hơn so với nhứng ngày Holiday là không có ý nghĩa thống kê, hay chỉ là kết quả của sự ngẫu nhiên.

## 5.2 Season

```{r}
# Thực hiện nhóm dữ liệu theo 'seasons' và tính toán các giá trị
summary_seasons <- data %>%
  group_by(seasons) %>%
  summarise(
    n = n(),
    mean_rented_bike_count = mean(rented_bike_count, na.rm = TRUE),
    sd_rented_bike_count = sd(rented_bike_count, na.rm = TRUE)
  )
print(summary_seasons)
```

```{r}
ggplot(data, aes(x = seasons, y = rented_bike_count, fill = seasons)) +
  geom_violin() +
  geom_boxplot(width = 0.15) +
  labs(x = "Rented bike count", y = "Seasons") +
  theme_bw() +
  theme(legend.position = "none")
```

```{r}
library(lmPerm)

set.seed(56)
out_aov_1 <- aovp(formula = rented_bike_count ~ seasons, 
                  data = data |> mutate(across(seasons, as.factor)))
summary(out_aov_1)
```

=\> Giá trị p-value rất nhỏ (\< 2.2e-16) cho thấy sự khác biệt về số lượng xe đạp thuê giữa các mùa là có ý nghĩa thống kê.
Điều này có nghĩa là các mùa khác nhau ảnh hưởng đến số lượng xe đạp thuê một cách đáng kể.

## 5.3 Ngày trong tuần.

```{r}
# Thực hiện nhóm dữ liệu theo 'day_of_week' và tính toán các giá trị
summary_seasons <- data %>%
  group_by(day_of_week) %>%
  summarise(
    n = n(),
    mean_rented_bike_count = mean(rented_bike_count, na.rm = TRUE),
    sd_rented_bike_count = sd(rented_bike_count, na.rm = TRUE)
  )
print(summary_seasons)
```

```{r}
ggplot(data, aes(x = day_of_week, y = rented_bike_count, fill = day_of_week)) +
  geom_violin() +
  geom_boxplot(width = 0.15) +
  labs(x = "Rented bike count", y = "Seasons") +
  theme_bw() +
  theme(legend.position = "none")
```

```{r}
set.seed(69)

# Thực hiện phân tích ANOVA với dữ liệu đã được xử lý
out_aov_2<- aovp(formula = rented_bike_count ~ day_of_week, data = data, perm = "Prob")
summary(out_aov_2)

```

=\> Phân tích cho thấy rằng có sự khác biệt đáng kể (p \< 2.2e-16) về số lượng xe đạp được thuê giữa các ngày trong tuần (các nhóm của biến day_of_week).
